【裁判字號】    98,裁,2938
【裁判日期】    981130
【裁判案由】    考試
【裁判全文】
最  高  行  政  法  院  裁  定
                                      98年度裁字第2938號
聲  請  人  甲○○
上列聲請人因與相對人考選部間考試事件，對於中華民國98年3
月19日本院98年度裁字第669號裁定，聲請再審，本院裁定如下
：
    主  文
再審之聲請駁回。
再審訴訟費用由聲請人負擔。
    理  由
一、按聲請再審應於30日之不變期間內提起。前項期間自裁定確
    定時起算，裁定於送達前確定者，自送達時起算；其再審之
    理由發生或知悉在後者，均自知悉時起算，行政訴訟法第28
    3條準用第276條第1項及第2項定有明文。倘聲請人主張再審
    之理由發生或其知悉在後者，依同法第283條準用第277條第
    1項第4款之規定，應就此利己事實負舉證責任。
二、本件聲請人對本院98年度裁字第669號裁定聲請再審（下稱
    原確定裁定），略以：聲請人多次聲請再審皆以程序不合法
    駁回，如本院97年度裁字第4970號、97年度裁字第3516號及
    97年度裁字第1864號等裁定。惟原確定裁定所指聲請人於民
    國（下同）97年12月8日始知悉本院97年度裁字第4970號裁
    定，該日期實非對本院97年度裁字第1864號再審理由之知悉
    日期，認其於98年1月6日始對97年度裁字第1864號裁定提起
    再審聲請，顯已逾期。惟事實上，在原確定裁定聲請再審案
    ，聲請人將本院97年度裁字第4970號裁定，誤寫成97年度裁
    字第1864號裁定，原裁定以聲請人誤寫之案號作為再審聲請
    不合法之理由，阻斷其憲法之訴訟權利，蓋案號錯誤並非無
    法更正，爰對之提起本件再審聲請等語。
三、查本件原確定裁定係於98年4月2日送達聲請人，有卷附送達
    證書足據，其再審之不變期間自裁定送達之翌日起，扣除在
    途期間3日，算至98年5月5日（星期二）止，即告屆滿。聲
    請人遲至98年5月15日始聲請再審，亦有加蓋於其再審聲請
    狀上收文戳記所載日期可據，顯已逾越上開法定不變期間。
    且聲請人並未依行政訴訟法第277條第1項第4款於再審聲請
    狀內表明關於遵守不變期間之證據，此項法定程式之欠缺且
    不屬由審判長限定期間，命其補正之事由，應逕認本件聲請
    再審因逾期不合法而駁回。聲請人雖稱原確定裁定好像未收
    到郵局回復之送達證書，但聲請人確有至郵局蓋印領取原確
    定裁定，有待聲請人進一步查證等語，尚不足影響本件再審
    期間之計算；至聲請人所稱其前再審聲請狀所載裁定案號錯
    誤並非無法更正乙節，尚非行政訴訟法之法定再審事由，自
    未能據以合法提起本件再審聲請；又當事人對同一事件所為
    歷次裁判以同一再審事由提起再審，必須對最近一次之裁定
    具有再審理由者，始得進而審究其前各次裁判有無再審理由
    。而本件再審聲請既不合法，依程序不合，實體不究原則，
    聲請人所為實體上主張，已無庸復予審酌，併此指明。
四、據上論結，本件聲請為不合法。依行政訴訟法第283條、第
    278條第1項、第104條、民事訴訟法第95條、第78條，裁定
    如主文。
中    華    民    國    98    年    11    月    30    日
                    最高行政法院第四庭
                        審判長法官  劉  鑫  楨
                              法官  胡  方  新
                              法官  劉  介  中
                              法官  曹  瑞  卿
                              法官  陳  鴻  斌
以  上  正  本  證  明  與  原  本  無  異
中    華    民    國    98    年    11    月    30    日
                              書記官  王  史  民


司法院資訊處製作；財團法人民間司法改革基金會備份。
